臺灣新竹地方法院刑事判決
公　訴　人　臺灣新竹地方法院檢察署檢察官
被　　　告　丙○○　男　43歲.
　　　　　　乙○○　男　73歲.
　　　　　　甲○○
前列三人共　　　同
選任辯護人　江肇欽律師
上列被告等因違反藥事法等案件，經檢察官提起公訴（90年度偵
字第2977號、第3252號、第4406號、第5097號、第5263 號、第
6401號、第6328號），本院判決如左：
    主  文
丙○○連續輸入禁藥，處有期徒刑伍年，併科罰金新臺幣拾萬元
，罰金如易服勞役，以新臺幣玖佰元即銀元佰元折算壹日。
扣案如附表一、二所示之物，均沒收。
乙○○、甲○○，均無罪。
    事  實
一、丙○○於民國80、81年間，曾於美商默沙東藥廠充任業務員
    3 年，丙○○自美商默沙東藥廠離職後，即自行從事西藥買
    賣工作迄今。丙○○與其妻甲○○及另三名股東共同在臺北
    市○○○路○ 段120 巷51號1 樓開設城北藥品有限公司（下
    稱城北公司；業於92年12月11日解散），於83年9 月1 日辦
    理公司設立登記，由甲○○任董事，為公司之負責人，主要
    從事西藥之買賣及進出口貿易業務，此項主要業務嗣於88年
    8 月20日間經臺北市政府撤銷，惟丙○○仍繼續以該公司名
    義從事西藥買賣業務，於89年4 月間起，丙○○基於輸入及
    販賣偽、禁藥之概括犯意及意圖欺騙他人，於同一商品，使
    用相同於他人註冊商標之圖樣之概括犯意及偽造、行使私文
    書之概括犯意，先後為下列行為：
　(一)丙○○明知如附表一編號一至二所示之商標均係美商輝瑞產
    品公司（下稱輝瑞公司）在我國取得商標專用權之圖樣，亦
    明知渠向真實姓名、年籍不詳之大陸人士「徐老闆」及年籍
    不詳之「杜佳」所販賣之「脈優」（NORVASC）錠 、「威而
    剛」（VIAGRA）錠藥品，均係「徐老闆」、「杜佳」意圖欺
    騙他人，未經核准授權，擅自製造而於同一商品，使用相同
    於上述商標專用權人註冊商標圖樣之偽藥，竟向渠等購得後
    ，未經我國政府核准擅自輸入上開偽藥。
  (二)明知如附表一編號三至四所示之商標均係美商默克大藥廠（
    下稱默克藥廠）在我國取得商標專用權之圖樣，亦明知渠向
    真實姓名、年籍不詳之大陸人士「徐老闆」及年籍不詳之「
    杜佳」所販賣之「波斯卡」（PROSCAR）錠 、「柔沛」（
    PROPECIA）錠藥品，均係「徐老闆」、「杜佳」意圖欺騙他
    人，未經核准授權，擅自製造而於同一商品，使用相同於上
    述商標專用權人註冊商標圖樣之偽藥，竟向渠等購得後，未
    經我國政府核准擅自輸入上開偽藥。
  (三)明知如附表一編號五所示之商標係新加坡商施維雅股份有限
    公司（下稱施維雅公司）在我國取得商標專用權之圖樣，亦
    明知渠向真實姓名、年籍不詳之大陸人士「徐老闆」及年籍
    不詳之「杜佳」所販賣之「岱密克龍」（DIAMICRON）錠藥
    品，均係「徐老闆」、「杜佳」意圖欺騙他人，未經核准授
    權，擅自製造而於同一商品，使用相同於上述商標專用權人
    註冊商標圖樣之偽藥，竟向渠等購得後，未經我國政府核准
    擅自輸入上開偽藥。
  (四)明知如附表一編號六至九所示之商標均係瑞典商阿斯特捷利
    康公司（下稱阿斯特捷利康公司）在我國取得商標專用權之
    圖樣，亦明知渠向真實姓名、年籍不詳之大陸人士所販賣之
    「樂酸克」（LOSEC）錠 、「普心寧」（PLENDIL）錠 、「
    天諾敏」（TENORMIN）、ZESTRIL 錠藥品，均係意圖欺騙他
    人，未經核准授權，擅自製造而於同一商品，使用相同於上
    述商標專用權人註冊商標圖樣之偽藥，竟向渠等購得後，未
    經我國政府核准擅自輸入上開偽藥。
  (五)明知如附表一編號十至十二所示之商標均係英商葛蘭素公司
    （下稱葛蘭素公司）在我國取得商標專用權之圖樣，亦明知
    渠向真實姓名、年籍不詳之巴基斯坦、瑞士等地人士所販賣
    之ZEFFIX錠、「熱威樂素」（ZOVIRAX)錠、「善胃得」（
    ZANTAC）錠藥品，為在臺灣未經核准輸入及銷售之同一商品
    ，使用於相同於上述商權專用權人註冊商標圖樣之禁藥，向
    姓名、年籍不詳之人士購得後，即由該地區業者將藥運送至
    香港、大陸，復未經核准輸入及銷售擅自輸入上開禁藥。
  (六)明知如附表一編號十三所示之商標係瑞士商赫夫門羅氏藥廠
    股份有限公司（下稱赫夫門羅氏藥廠）在我國取得商標專用
    權之圖樣，亦明知渠向真實姓名、年籍不詳之外國人士所販
    賣之MADOPAR 錠藥品，為在臺灣未經核准輸入及銷售之同一
    商品，使用於相同於上述商權專用權人註冊商標圖樣之禁藥
    ，向姓名、年籍不詳之人士購得後，即由地區業者將藥運送
    至香港、大陸，復未經核准輸入及銷售擅自輸入上開禁藥。
  (七)上開偽、禁藥均先透過大陸人士寄至姓名、年籍不詳之萬太
    太，再轉寄至桃園南崁新航快遞公司處，由丙○○或不知情
    之員工林瑞龍至該處領取之。丙○○明知如附表一所示之上
    開藥品係自香港、中國大陸地區購得運送來臺灣地區之「散
    裝」偽藥，或未經核准自行進口輸入臺灣地區之禁藥，丙○○竟基於在臺灣地區販賣該偽、禁藥以牟利之犯意，乃委由
    不知情之臺南製版業者方清海製版（模板業已丟棄），再委
    由臺北縣中和市○○街26巷5 弄7 號之豪美印刷事業有限公
    司（下稱豪美公司），委託印製如附表二所示該藥品原製造
    公司，用以包裝該藥品之註冊商標之保裝盒、說明書等印刷
    品，而偽造私文書。該印刷品印妥後放置在乙○○住處新竹
    市○○街137 巷14弄17號、及新竹市○○路○ 段320 巷3 號
    ，並繼續以城北公司之名義，雇用不知情之林瑞龍、楊武宏
    、及非法雇用之菲律賓籍外勞ALONAPILLARDA PLORES（丙○○、乙○○違反就業服務法部分，業經本院91年度易字第
    126 號刑事判決無罪、臺灣高等法院以91年度上易字第1099
    號刑事判決駁回上訴確定）在上開地點包裝輸入運送來臺之
    偽、禁藥，復由不知情之林瑞隆（業經臺灣新竹地方法院檢
    察署另為不起訴處分）為送貨員，販售如附表一所示原產製
    造公司在我國有商標註冊證明之商標之偽、禁藥予新竹縣市
    、苗栗縣之新中興醫院、惠民醫院、祐生醫院、衛生所，丙○○所販賣上開仿冒之藥品大藥局等醫療院所、藥局或個人
    。丙○○所販賣上開仿冒之藥品包裝盒、藥品說明書上均有
    偽造如附表一之原產製造公司之英文名稱、商標圖樣及標籤
    ，以虛偽表示真品，致與原產製造公司所產銷之真品相混淆
    ，丙○○販賣仿冒之上開藥品而行使該偽造之私文書，足以
    生損害於如附表一之原產製造公司。
  (八)於89年12月間，丙○○經檢舉有販售偽、禁藥，警方乃持搜
    索票前往新竹市○○街137 巷14弄17號搜索未獲，乃將偽藥
    放置及包裝地點移往前開新竹市○○路○ 段320 巷3 號，至
    90年2 月間，因販售偽禁藥之業務興盛，乙○○又雇用不知
    情之莊佩玲（亦經臺灣新竹地方法院檢察署檢察官為不起訴
    處分）為會計，在新竹市○○○ 街172 巷6 號擔任城北公司
    銷售偽禁藥之會計事務，繼續共同販售偽禁、藥品予新竹縣
    市、苗栗縣之醫療院所、藥局。嗣於90年5 月10日，經警調
    人員持搜索票在新竹市○○街137 巷14弄14號、新竹市○○
    路○ 段320 巷3 號，搜索查扣如附表一所示之偽、禁藥，及
    如附表二所示之商標包裝盒及說明書。
二、案經內政部警政署外事警官隊、新竹縣警察局竹東分局、法
    務部調查局新竹市調查站報請暨美商輝瑞產品公司（Pfizer
     Products Inc）、 美商默克大藥廠（Merck & Co,Inc）、
    瑞典商阿斯特捷利康公司（AstraZeneca Aktiebolag）及新
    加坡商施維雅股份有限公司臺灣分公司、英商葛蘭素集團公
    司（Glaxo Group Ltd）、 瑞士商赫夫門羅氏藥廠股份有限
    公司（F.HOffmann-La Roche AG）訴由臺灣新竹地方法院檢
    察署檢察官偵查起訴。
    理  由
壹、被告丙○○部分：
一、右揭事實，業據被告丙○○於本院審理時坦承不諱。又上開
    偽、禁藥品經被告丙○○購得後，透過不詳大陸人士先運送
    至臺灣地區，轉運至桃園縣新航線快遞公司取貨，此有桃園
    新航線快遞公司負責人游進源之談話筆錄、證人林瑞龍之警
    詢證述、照片、搜索桃園縣新航線全省快遞會計王富美住處
    而查扣之收款明細單、請款單、應收帳款簿、應收帳款明細
    表、新航線全省快遞高西站五聯單等（詳見臺灣新竹地方法
    院檢察署90年度偵字第2977號卷第2 宗，搜索上開地點之扣
    押物品目錄表）在卷可稽。
二、又上開藥品均為未包裝之散裝藥品（無包裝盒僅有錠劑或針
    劑），由被告丙○○領取後，經其委請豪美印刷事業有限公
    司印刷相同於附表一、二之商標專用權人註冊商標圖樣之偽
    、禁藥之藥品包裝盒及說明書，此有豪美公司之負責人即證
    人柯劍秋等人之證述，復有搜索新竹市○○路○ 段320 巷3
    號、臺北縣中和市○○街豪美印刷事業有限公司印刷廠房，
    扣得之上開用於偽禁藥品（如附表一所示）及印刷物（如附
    表二所示）在卷可證（詳見上開90年度偵字第2977號卷第2
    宗，搜索上開地點之扣押物品目錄表），並以上開藥品包裝
    盒及說明書用以包裝置放在被告之居所新竹市○○街137 巷
    14弄17號，或新竹市○○路○ 段320 巷3 號之倉庫中之藥品
    ，亦有林瑞龍、楊武宏、及非法雇用之菲律賓籍外勞ALON A
    PILLARDA PLORES 、莊佩玲，復有被告丙○○使用之000000
    0000號電話，及被告乙○○住處使用之0000000 、0000000
    從90年1 月4 日至90年5 月10日雙向通聯紀錄、及監聽該電
    話譯文及錄音帶（見臺灣新竹地方法院檢察署90年度聲監字
    第31號卷）在卷可資佐證。
三、被告丙○○將上開偽、禁藥販售他人以牟利，復有城北公司
    產品一覽表（見90年度偵字第2977號卷第1宗，第83頁以下
    ），及客戶速查對查表、應收帳款明細表、被告乙○○在新
    竹市第十信用合作社0000000號帳戶活期存款交易明細表、
    扣案之出貨明細、進貨明細、及如附表一所示之偽、禁藥在
    卷可證。
四、上開如附表一所示之藥品，經輝瑞公司、美商默克大藥廠、
    阿斯特捷利康公司、施維雅公司、英商葛蘭素集團公司、赫
    夫門羅氏藥廠之鑑定結果，均非該原產製造公司所製造生產
    ，或非經我國核准輸入之偽、禁藥品；且附表二所示商標之
    印刷品，亦非屬原產製造公司所製作，此有原產製造公司之
    鑑定資料在卷可按（詳見臺灣新竹地方法院檢察署90年度偵
    字第3252號、90年度偵字第4406號、90年度偵字第5097 號
    、90年度偵字第5263號、九十年度偵字第6401號、90年度偵
    字第6328號卷內之鑑定資料），是上開藥品係偽、禁藥，上
    開商標之印刷品，係偽造之印刷品，均堪認定。
五、綜上，上開補強證據確足資擔保被告任意性自白之真實，而
    使本院形成被告涉有上開連續未經核准輸入並販售附表一所
    示之偽、禁藥、違反商標法、行使偽造私文書等犯行之確信
六、按藥事法第22條第2 款所稱「未經核准擅自輸入之藥品」，
    依同法施行細則第6 條規定，係指該藥品「未曾由中央衛生
    主管機關依本法第39條規定核發輸入許可證者」而言；又同
    法第39條第1 項規定：「製造、輸入藥品，應將其成分、規
    格、性能、製法之要旨，檢驗規格與方法及有關資料或證件
    ，連同標籤、仿單及樣品，並繳納證書費、查驗費，申請中
    央衛生主管機關查驗登記，經核准發給藥品許可證後，始得
    製造或輸入。」藥事法及其施行細則修正公布前之藥物藥商
    管理法第16條第2 款、第35條及同法施行細則第7 條之規定
    ，亦同。因此，藥品是否曾由中央衛生主管機關核准輸入，
    仍應視其成分、規格、性能、製法併同標籤、仿單及樣品等
    項，與前所核發之輸入許可證是否相同為斷；非謂藥品一經
    核准輸入，不問與該輸入許可證查驗登記之內容是否相同，
    即可逕認嗣後未經核准而擅自輸入相同品名之藥品，均非藥
    事法第22條第2 款所指之禁藥。換言之，其他藥商或非藥商
    輸入之藥品，必須曾由中央衛生主管機關依藥事法第39條規
    定核發輸入許可證內容相同者，始得依同法施行細則第6 條
    之規定認非禁藥外，如其中有一不同，即非曾由中央衛生主
    管機關核准輸入之藥品，倘有擅自製造、輸入、販賣、供應
    、調劑、運送、寄藏、牙保、轉讓或意圖販賣而陳列者，仍
    應分別依同法第82條、第83條之規定處罰。（最高法院91年
    度臺上字第108 號判決可資參照）。本件被告丙○○之辯護
    人固以起訴書附表一備註欄所列禁藥部分，業屬行政院衛生
    署核准輸入之藥品，並檢具上開禁藥之核准輸入藥品證號為
    證，為被告辯護未構成輸入禁藥犯行云云，揆諸前述，被告
    丙○○既未曾由中央衛生主管機關依藥事法第39條規定核發
    相同內容之輸入許可證，則輸入附表一編號6 至13所示之藥
    品即屬未經核准而擅自輸入藥事法第22條第2 款所指之禁藥
    ，應依同法第82條、第83條之規定處罰，所辯要屬無據。
七、論罪、科刑及適用之法條：
  (一)、按藥事法第82條、第83條於被告行為後，業於93年4 月21
      日修正為：「製造或輸入偽藥或禁藥者，處十年以下有期
      徒刑，得併科新臺幣一千萬元以下罰金。」、「明知為偽
      藥或禁藥，而販賣、供應、調劑、運送、寄藏、牙保、轉
      讓或意圖販賣而陳列者，處七年以下有期徒刑，得併科新
      臺幣五百萬元以下罰金。」較被告行為時之藥事法第82條
      、第83條之法定刑度為重，依刑法第2 條第1 項但書，自
      應適用修正前之藥事法第82條、第83條之規定論處。
  (二)、復按商標法第62條於91年5 月29日及92年5 月28日（自公
      布日起六個月後施行）分別修正公布，惟上開侵害他人商
      標專用權之規定，僅移至同法第81條第1 款處罰之，其內
      容均未修正，無新舊法之比較問題，應適用裁判時商標法
      第81條第1 款之規定。
  (三)、又按藥品說明書係用以說明該藥品之主治效能及服用方法
      ，僅屬於私文書之一種，被告丙○○明知上開藥品之說明
      書，係冒用上開商標專用權人名義而偽造之私文書，其進
      而以上開偽造之印刷品作為包裝上開偽、禁藥而販賣，係
      犯刑法第210 條偽造私文書罪及第216 條之行使偽造私文
      書罪。另在紙上或物品上之文字、符號、圖畫、照像，依
      習慣或特約，足以為表示其用意之證明者，依刑法第220
      條第1 項規定，應以文書論。查附表二印刷品所示之英文
      名稱、商標圖樣及標籤，係該等公司表示其用意之證明，
      自屬刑法第220 條第1 項之準私文書，被告丙○○輸入並
      販售之仿冒藥品，外包裝盒標示公司及商標名稱、圖樣、
      標籤，則其仍有主張各該公司及商標之意思內容，情至灼
      然。
  (四)、核被告丙○○未經核准輸入及販賣意圖欺騙他人，於同一
      商品，使用相同於上述商標專用權人註冊商標圖樣之偽、
      禁藥，其所為，係犯行為時之藥事法第82條、第83條第1
      項、商標法第81條第1 款之罪、刑法第216 條、第220 條
      第1 項、第210 條之行使偽造私文書、行使偽造準私文書
      罪。(公訴人起訴法條漏未論列第210 條）
  (五)、被告丙○○利用不知情之員工林瑞龍等人分別從事包裝、
      清海製版，再委由不知情之豪美公司印製用以包裝該藥品
      之註冊商標之保裝盒、說明書等，為間接正犯。
  (六)、又先後多次輸入、販賣上開偽藥、禁藥、侵害他人商標專
      用權、行使偽造私文書、行使偽造準私文書犯行，均時間
      緊接，所犯構成要件相同，顯係基於概括犯意所為，應依
      連續犯之規定，均應論以一罪，並均加重其刑。
  (七)、被告丙○○販賣上開藥品，係一行為同時侵害美商默克大
      藥廠、瑞典商阿斯特捷利康公司、新加坡商施維雅股份有
      限公司台灣分公司、英商葛蘭素集團公司、瑞士商赫夫門
      羅氏藥廠股份有限公司之商標專用權，又同時違法販賣偽
      藥、禁藥、違反商標法及行使偽造私文書（藥品說明書部
      分）、行使偽造準私文書（公司、商標之名稱、圖樣及標
      籤部分），均為一行為觸犯數罪名之想像競合犯，應從較
      重論以一違反藥事法販賣偽、禁藥罪。
  (八)、又被告丙○○違反藥事法輸入偽、禁藥與販賣偽、禁藥間
      ，有方法結果之牽連關係，為牽連犯，應從一情節較重輸
      入禁藥罪處斷。
  (九)、公訴人雖未就上開行使偽造準私文書部分起訴，惟該部分
      與已起訴之事實，有想像競合犯之裁判上一罪之關係，本
      院自得併予審判，併此敘明。
  (十)、另公訴人認違反藥事法販賣偽、禁藥與行使偽造私文書罪
      、行使偽造準私文書罪間，有方法結果之牽連關係，為牽
      連犯，尚有誤會。
  (十一)、再按藥品說明書係用以說明該藥品之主治效能及服用方法
      ，僅屬於私文書之一種，其內容並不具原創性與創作性，
      非可認係著作，公訴意旨認偽造藥品說明書係犯著作權法
      第91條之重製他人著作物之罪，容有未洽，該部分與前開
      有罪事實係屬想像競合之裁判上一罪，爰不另為無罪之諭
      知，亦附此敘明。
  (十二)、爰審酌被告丙○○僅因圖個人經濟上之私利，竟多次輸入
      並販賣之偽、禁藥，又於此販賣偽禁藥期間即獲利新臺幣
      數百萬元以上，而該多種偽、禁藥在未經原廠製造及主管
      機關核准管制下輸入，潛藏造成侵害國人生命及身體健康
      之危害，不言可喻；暨被告丙○○尚不法侵害告訴人及告
      發人公司之商標權及商業利益權益，傷害國家在國際上之
      聲譽等，惟念被告犯後尚可，業已改行從事藥品以外之進
      出口業務等一切情狀，量處如主文所示之刑，並就罰金部
      分諭知易服勞役之折算標準。
  (十三)、又扣案如附表一之偽、禁藥係屬及如附表二之印刷物品，
      係屬供被告丙○○犯罪所用或供犯罪預備之用，依刑法第
      38 條 第1 項第2 款規定沒收。
八、又移送併辦部分（89年度偵字第7197號）：公訴人以被告丙○○販賣如附表三所示之偽藥，因認被告涉犯藥事法而移送
    本院併案審理。惟查，就移送併辦之販賣偽藥犯行部分，據
    被害人江平賢於偵訊時陳稱：我們有將貨（指眼百適藥水）
    寄到德國請他們鑑定，但德國廠稱沒有出這些貨，要我們自
    己處理等情在卷，復經臺灣新竹地方法院檢察署檢察官將扣
    案之眼百適藥水送請鑑定，亦以案內「偽品」檢驗結果：檢
    驗各項均合格，所附「偽品」之外盒包裝與本署核准之衛署
    藥輸字第13304 號藥品相同等語函覆，此有行政院衛生署90
    年3 月26日衛署藥字第0000916662號函附卷可參，則被告所
    販賣之藥品究竟是否係屬偽藥，已難以判斷，與本件前開被
    告輸入、販賣偽藥之部分，即無從認係裁判上一罪之關係，
    本院無從併予審理，應退回由檢察官另為適法處理，亦附此
    敘明。
貳、被告乙○○、甲○○部分：
一、公訴意旨略以：被告乙○○、甲○○與被告丙○○共同基於
    輸入及販賣偽、禁藥之概括犯意及意圖欺騙他人，於同一商
    品，使用相同於他人註冊商標之圖樣之概括犯意及偽造、行
    使私文書之概括犯意，明知如附表一所示之藥物及附表二所
    示之商標係由美商輝瑞產品公司、美商默克大藥廠、瑞典商
    阿斯特捷利康公司、新加坡商施維雅股份有限公司台灣分公
    司、英商葛蘭素集團公司、瑞士商赫夫門羅氏藥廠股份有限
    公司所分別製造並取得商標專用權，於未經核准授權不得擅
    自輸入及販賣上開藥物，亦不得使用上開商標專用權人之商
    標圖樣，竟於89年4 月間起，由被告丙○○、甲○○自香港
    或中國大陸地區向不詳姓名之人所購得，而轉運至臺灣地區
    後，置放在新竹市○○街137 巷14弄17號等地，復由不知情
    之豪美印刷公司印製如附表二所示該藥品原商標專用權人註
    冊商標圖樣，用以包裝該偽、禁藥品之註冊商標之包裝盒、
    說明書等印刷品，繼續以城北公司之名義，販售附表一所示
    之偽、禁藥予新竹縣市、苗栗縣之各醫療院所、藥局或個人
    。因認被告乙○○、甲○○涉有修正前藥事法第82條第1 項
    、第83條第1 項、商標法第62條（業已修正移至第81條第1
    款）、刑法第216 條、著作權法第91條罪嫌等語。
二、本件公訴人認被告乙○○、甲○○涉犯上開罪嫌，無非以共
    同被告丙○○之供述、證人林瑞龍、莊佩玲之證述及城北公
    司產品一覽表、客戶速查對查表、應收帳款明細表、被告乙○○在新竹市第十信用合作社0000000 號帳戶活期存款（下
    稱十信活期存款）交易明細表、出貨明細、進貨明細、及附
    表一所示之偽、禁藥品、附表二所示之偽印包裝盒及產品說
    明書等為其主要之論據。
三、訊據被告乙○○、甲○○堅詞否認有共同輸入偽、禁藥及違
    反商標法、行使偽造文書等犯行，被告乙○○辯稱：我年紀
    已長，我兒子丙○○叫我做什麼，我就做什麼，如申請電力
    、電話及租倉庫置放藥品，以及將存款帳戶及支票帳戶供他
    使用，我知道他在賣藥，他在賣什麼藥我不知道，也不知道
    有偽印包裝盒、說明書，英文我不懂，什麼藥我也不知道等
    語。被告甲○○則辯以：我先生丙○○開公司，我在大陸都
    在照顧小孩，小孩也在那邊唸書，丙○○在大陸買藥進來臺
    灣，我也不知道，丙○○給我當公司的負責人，因為我是他
    的太太，我並無參與公司的經營，我只是掛名的負責人等語
    。
四、按犯罪事實應依證據認定之，無證據不得認定犯罪事實。又
    不能證明被告犯罪者，應諭知無罪之判決，刑事訴訟法第
    154 條第2 項、第301 條第1 項分別定有明文。又事實之認
    定，應憑證據，如未能發現相當證據，或證據不足以證明，
    自不能以推測或擬制之方法，為裁判基礎（最高法院40年臺
    上字第86號判例參照）；認定不利於被告之事實，須依積極
    證據，苟積極證據不足為不利於被告之事實認定時，即應為
    有利於被告之認定，更不必有何有利之證據（最高法院30
    年上字第816 號判例參照）；且認定犯罪事實，所憑之證據
    ，無論直接或間接證據，其為訴訟上之證明，須於通常一般
    之人均不致有所懷疑，而得確信其為真實之程序者，始得據
    之為有罪之認定，倘其證明尚未達到此一程度，而有合理性
    懷疑之存在時，即無從為有罪之認定（最高法院76年臺上字
    第4986號判例參照）。
五、經查：
  (一)、被告乙○○固將其於新竹第十信用合作社之前開帳戶供給
      被告丙○○使用，並有承租新竹市○○路○段320段3號作
      為被告丙○○作為倉庫使用之事實，惟被告乙○○與被告
      丙○○係父子關係，又同住一處，被告乙○○同意將個人
      存款簿及支票供子被告丙○○使用，復據被告丙○○供稱
      ：我父親只知我在買賣西藥，他應不知道是偽藥（見臺灣
      新竹地方法院檢察署90年度偵字第2997號偵查卷第1宗第
      13頁）。又戶名乙○○新竹市第十信用合作社、新竹郵局
      這兩本帳戶是用作往來帳款，我跟別的公司買貨使用，都
      是我在使用，因我沒有支票，這個戶頭有支票：：。新竹
      市○○路○段320巷3號係委託我父親乙○○承租，因當時
      我人在大陸等語（見上開偵查卷第251頁反面、本院卷第
      160頁反面、第161頁正面）。據此，實難以被告乙○○有
      承租倉庫或提供存摺供被告丙○○使用，即認被告乙○○
      已參與本件輸入、販賣偽、禁藥或違反商標法等犯行。
  (二)、又證人林瑞龍於警詢時證稱：位於新竹市○○路○ 段
      320 巷2 號的倉庫是由老板丙○○租的，上班時間是由一
      位楊先生看管：：這間倉庫是從今（90）年5 月1 日才租
      到開始使用的。所送的「脈優」、「威爾剛」吩咐我到何
      處去取這些藥品，我就去何處拿回倉庫。老板通常叫我桃
      園縣南崁的一家「新航線」貨運公司去拿「脈優」、「威
      爾剛」還有其他的藥品。丙○○的太太甲○○我只知道她
      在大陸，但是做什麼我不知道。所有查扣的藥品都是老板
      丙○○所有，至於帳簿資料則是老板交給我紀錄再交給他
      看的（見上開偵查(一)卷第16頁、17頁）等語。證人莊佩
      玲證稱：我於90年2 月10日左右看到自由時報刊登「城北
      公司」欲雇用女會計，當時根據電話聯後，至老板住址：
      新竹市○○街137 巷14弄17 號 之住處，與老板丙○○面
      談，以每月薪資20000 元為酬庸。：：老板丙○○拿城北
      公司的發票交由我使用與客戶往來，我只負責內帳工作（
      銷貨），外帳（進貨）我不清楚。就我所知，「旭福公司
      」是「城北公司」的前身，負責人都是甲○○，但是「城
      北藥品公司」所有的業務都由甲○○的先生丙○○全權處
      理（見上開偵查卷第２宗第26頁反面、第28頁反面）等語
      。證人楊武弘亦證述係在新竹市○○路○ 段320 巷3 號
      倉庫任雜工，作西藥分裝及搬運工作，薪水係丙○○支付
      等語（見上開偵查卷第一宗第34頁）。綜上，證人林瑞龍
      、莊佩玲、楊武弘均指證係受雇於被告丙○○，並依其指
      示從事受僱工作，被告甲○○及被告乙○○非其等之雇主
      ，未曾證述被告乙○○、甲○○與被告丙○○共同輸入、
      販賣藥品之事務。復據桃園新航線快遞公司負責人游進
      源及之豪美公司之負責人柯劍秋亦均陳稱其等係與被告丙○○聯繫寄送附表一所示藥品及承包偽印附表二所示之印
      刷品等事宜以觀，顯無證據足證被告乙○○與甲○○明知
      並共同參與輸入、販賣偽、禁藥品事務，被告乙○○、甲○○所辯非全然無據。
  (三)、另證人林瑞龍復證稱因為我不是學醫的，無此專業知識，
      所以我根本不知道他賣的藥物都是偽造的等語（見上開偵
      查(一)卷第17頁反面）。證人莊佩玲證稱：藥我看不懂，僅
      知是賣健康及醫療用藥品，公司有幾處倉庫我不知道等語
      （見上開偵查卷第一宗第27頁）。證人楊武弘亦證稱：我
      沒有涉及不法行為，我只是在倉庫擔任雜工，根本不知道
      是否是偽藥，況我也看不懂等語（見上開偵查卷(一)第35頁
      ）。被告三人既曾受雇並參與藥品工作，仍無法知悉所從
      事之工作即係輸入、販賣偽禁藥之工作（詳見臺灣新竹地
      方法院檢察署90年度偵字第2977、3252、4406、5097、52
      63、6401、6328號不起訴處分書），遑論年事已高、不識
      外文之被告乙○○以及長年在大陸地區照顧子女之甲○○
      二人得已知悉被告丙○○從事輸入、販賣偽、禁藥品等工
      作。
  (四)、繼以被告甲○○係所生之子陳威仲於88年（即
      ）前往大陸地區就讀時，即隨同在大陸地區居住，就近照
      顧子女，此有卷附被告提出之深圳市麗城幼兒園及深圳麗
      中小學在學證明足稽，是被告甲○○辯稱在大陸都在照顧
      小孩，小孩也在那邊唸書，並無參與公司的經營，只是掛
      名的負責人等語，尚非無據。復無其他證據足資證明被告
      甲○○確有參與公司事務，被告辯稱僅係掛名之負責人，
      應堪採信。
六、此外，本院復查無其他積極證據足認被告乙○○、甲○○有
    何公訴人所指之犯行，自不能遽以上開罪責相繩。揆諸前揭
    規定，自應為被告乙○○、甲○○無罪判決之諭知。
據上論斷，應依刑事訴訟法第299 條第1 項前段、第301 條，修
正前藥事法第82條、第83條，商標法第81條第1 款、刑法第11條
前段、第56條、第210 條、第216 條、第220 條、第42條第2 項
、第55條、第38條第1項第2款，罰金罰鍰提高標準條例第2條，
現行法規所定貨幣單位折算新臺幣條例第2條，判決如主文。
本案經檢察官陳宏兆到庭執行職務
中　　華　　民　　國　　94　　年　　1　　月　　24　　日
                  刑事第二庭　　審判長　法　官　王銘勇
                                        法  官  鄭子俊
                                        法  官  林秋宜
以上正本證明與原本無異。
如不服本判決，應於判決送達後十日內向本院提出上訴狀 (應附
繕本)， 上訴於臺灣高等法院。
中　　華　　民　　國　　94　　年　　1 　　月　　24　　日
                                        書記官  鄭明枝
附錄論罪科刑法條全文
刑法第210 條（偽造變造私文書罪）
偽造、變造私文書，足以生損害於公眾或他人者，處五年以下有
期徒刑。
刑法第216 條（行使偽造變造或登載不實之文書罪）
行使第210 條至第215 條之文書者，依偽造、變造文書或登載不
實事項或使登載不實事項之規定處斷。
刑法第220條
在紙上或物品上之文字、符號、圖畫、照像，依習慣或特約，足
以為表示
其用意之證明者，關於本章及本章以外各罪，以文書論。
錄音、錄影或電磁紀錄，藉機器或電腦之處理所顯示之聲音、影
像或符號，足以為表示其用意之證明者，亦同。
稱電磁紀錄，指以電子、磁性或其他無法以人之知覺直接認識之
方式所製成之紀錄，而供電腦處理之用者。
修正前藥事法第82條
製造或輸入偽藥或禁藥者，處七年以下有期徒刑，得併科新臺幣
150000元以下罰金。
犯前項之罪，因而致人於死者，處無期徒刑或七年以上有期徒刑
，致重傷者，處三年以上十年以下有期徒刑。
第一項之未遂犯罰之。
修正前藥事法第83條
明知為偽藥或禁藥，而販賣、供應、調劑、運送、寄藏、牙保、
轉讓或意圖販賣而陳列者，處五年以下有期徒刑，得併科新臺幣
100000元以下罰金。
犯前項之罪，因而致人於死者，處七年以上有期徒刑，致重傷者
，處一年以上七年以下有期徒刑。
因過失犯第一項之罪者，處一年以下有期徒刑、拘役或新臺幣
100000元以下罰金。
第一項之未遂犯罰之。
修正後商標法第81條
未得商標權人或團體商標權人同意，有下列情形之一者，處三年
以下有期徒刑、拘役或科或併科新臺幣200000元以下罰金：
一  於同一商品或服務，使用相同之註冊商標或團體商標者。
二  於類似之商品或服務，使用相同之註冊商標或團體商標，有
    致相關消費者混淆誤認之虞者。
三  於同一或類似之商品或服務，使用近似於其註冊商標或團體
    商標之商標，有致相關消費者混淆誤認之虞者。
附表一
┌─┬────┬────────┬──────┬──────┬────┬────┐
│編│藥品名稱│原產製造公司    │商標註冊證  │查扣數量    │查扣地點│備註    │
│號│        │                │            │            │        │        │
│  │        │                │            │            │        │        │
├─┼────┼────────┼──────┼──────┼────┼────┤
│一│脈優    │美商輝瑞產品公司│430119、4400│1530盒      │新竹市經│偽藥    │
│  │(NORVASC│                │50          │（扣案物品  │國路2 段│        │
│  │)       │                │            │清單第3 頁  │320 巷3 │        │
│  │        │                │            │編號2 ）    │號      │        │
├─┼────┼────────┼──────┼──────┼────┼────┤
│二│威而剛  │美商輝瑞產品公司│771202、7922│(一)230 瓶（扣│新竹市城│偽藥    │
│  │(VIAGRA)│                │92          │  案物品清單│北街137 │        │
│  │        │                │            │　單第2 頁編│巷14弄17│        │
│  │        │                │            │　號1 ）    │號      │        │
│  │        │                │            ├──────┼────┤        │
│  │        │                │            │(二)380 盒（扣│新竹市經│        │
│  │        │                │            │  案物品清單│國路2 段│        │
│  │        │                │            │  第3 頁編號│320 巷3 │        │
│  │        │                │            │  2 ）      │號      │        │
│  │        │                │            │            │        │        │
│  │        │                │            │(三)81瓶（扣案│        │        │
│  │        │                │            │  物品清單第│        │        │
│  │        │                │            │  3 頁編號3 │        │        │
│  │        │                │            │　）        │        │        │
├─┼────┼────────┼──────┼──────┼────┼────┤
│三│波斯卡  │美商默克大藥廠  │440047      │3 箱1990０盒│新竹市經│偽藥    │
│  │(PROSCAR│                │            │（保管在倉儲│國路2 段│        │
│  │)       │                │            │公司即搜索筆│320 巷3 │        │
│  │        │                │            │錄第5 頁編號│號      │        │
│  │        │                │            │46）        │        │        │
├─┼────┼────────┼──────┼──────┼────┼────┤
│四│ 柔沛   │美商默克大藥廠  │727535      │(一)2 箱(扣案 │新竹市經│偽藥    │
│  │(PROPECI│                │            │　物品清單第│國路2 段│        │
│  │A)      │                │            │　4 頁編號4 │320 巷3 │        │
│  │        │                │            │  )         │號      │        │
│  │        │                │            │            │        │        │
│  │        │　              │            │(二)103 盒（28│        │        │
│  │        │                │            │  錠裝，保管│        │        │
│  │        │                │            │  在倉儲公司│        │        │
│  │        │                │            │  ）        │        │        │
│  │        │                │            │            │        │        │
│  │        │　              │            │(三)6430片（7 │        │        │
│  │        │                │            │  錠裝，保管│        │        │
│  │        │                │            │  在倉儲公司│        │        │
│  │        │                │            │  ）        │        │        │
├─┼────┼────────┼──────┼──────┼────┼────┤
│五│岱密克龍│新加坡商施維雅公│50799 、1555│(一)1571盒    │新竹市經│偽藥    │
│  │(DIAMIC │司              │06          │　（此種橘色│國路2 段│        │
│  │-RON)   │                │            │　包裝，係該│320 巷3 │        │
│  │        │                │            │　公司授權台│號      │        │
│  │        │                │            │　灣榮民製藥│        │        │
│  │        │                │            │　廠製造，但│        │        │
│  │        │                │            │　查扣之藥非│        │        │
│  │        │                │            │　原產公司製│        │        │
│  │        │                │            │　造的）    │        │        │
│  │        │                │            │(二)780 盒（綠│        │        │
│  │        │                │            │　色包裝，係│        │        │
│  │        │                │            │  澳洲施維雅│        │        │
│  │        │                │            │  公司製造，│        │        │
│  │        │                │            │  但非原產公│        │        │
│  │        │                │            │　司製造）  │        │        │
│  │        │                │            │            │        │        │
│  │        │                │            │以上藥品即扣│        │        │
│  │        │                │            │案物品清單第│        │        │
│  │        │                │            │4 頁編號16及│        │        │
│  │        │                │            │搜索筆錄第3 │        │        │
│  │        │                │            │頁編號9 、11│        │        │
├─┼────┼────────┼──────┼──────┼────┼────┤
│六│樂酸克  │瑞典商阿斯特捷利│212599      │(一)4 箱（扣案│新竹市經│偽藥    │
│  │(LOSEC) │康公司          │            │　物品清單第│國路2段 │        │
│  │        │                │            │　4 頁編號2 │320 巷3 │        │
│  │        │                │            │  ）        │號      │        │
│  │        │                │            │            │        │        │
│  │        │                │            │(二)11箱（保管│        │        │
│  │        │                │            │  在倉儲公司│        │        │
│  │        │                │            │　司即搜索筆│        │        │
│  │        │                │            │　錄第3 頁編│        │        │
│  │        │                │            │　號5 ）    │        │        │
│  │        │                │            │            │        │        │
├─┼────┼────────┼──────┼──────┼────┼────┤
│七│普心寧  │瑞典商阿斯特捷利│316994      │(一)8 箱（扣案│新竹市經│        │
│  │(PLENDIL│康公司          │            │　物品清單第│國路2 段│偽藥    │
│  │)       │                │            │　4 頁編號2 │320 巷3 │        │
│  │        │                │            │  ）        │號      │        │
│  │        │                │            │            │        │        │
│  │        │                │            │(二)2 箱（保管│        │        │
│  │        │                │            │　在倉儲公司│        │        │
│  │        │                │            │　即搜索筆錄│        │        │
│  │        │                │            │　第3 頁編號│        │        │
│  │        │                │            │　10）      │        │        │
├─┼────┼────────┼──────┼──────┼────┼────┤
│八│天諾敏  │瑞典商阿斯特捷利│78821       │(一)16箱（扣案│新竹市經│偽藥    │
│  │(TENORMI│康公司          │            │  物品清單第│國路2 段│        │
│  │N)      │                │            │  4 頁編號1 │320 巷3 │        │
│  │        │                │            │　）        │號      │        │
│  │        │                │            │(二)8 箱（扣案│        │        │
│  │        │                │            │　物品清單第│        │        │
│  │        │                │            │　4 頁編號3 │        │        │
│  │        │                │            │  ）        │        │        │
│  │        │                │            │(二)27箱（保管│        │        │
│  │        │                │            │　在倉儲公司│        │        │
│  │        │                │            │  即搜索筆錄│        │        │
│  │        │                │            │  第3 頁編號│        │        │
│  │        │                │            │  2 ）      │        │        │
│  │        │                │            │(三)1 箱（保管│        │        │
│  │        │                │            │　在倉儲公司│        │        │
│  │        │                │            │　即搜索筆錄│        │        │
│  │        │                │            │　第4 頁編號│        │        │
│  │        │                │            │　24）      │        │        │
├─┼────┼────────┼──────┼──────┼────┼────┤
│九│ZESTRIL │瑞典商阿斯特捷利│386901      │1 箱（保管在│新竹市經│偽藥    │
│  │        │康公司          │            │倉儲公司即搜│國路2 段│        │
│  │        │                │            │索筆錄第5 頁│320 巷3 │        │
│  │        │                │            │編號44）    │號      │        │
├─┼────┼────────┼──────┼──────┼────┼────┤
│十│ZEFFIX  │英商葛蘭素集團公│663229      │1 箱（保管在│新竹市經│禁藥    │
│  │        │司              │            │倉儲公司及搜│國路2 段│（只行銷│
│  │        │                │            │索筆錄第6頁 │320 巷3 │巴基斯坦│
│  │        │                │            │編號68，即批│號      │，台灣未│
│  │        │                │            │號BOO3646） │        │經核准輸│
│  │        │                │            │            │        │入及銷售│
│  │        │                │            │            │        │ ）     │
├─┼────┼────────┼──────┼──────┼────┼────┤
│十│樂威樂素│英商葛蘭素集團公│116883、2935│(一)2 箱（即扣│新竹市經│同上編號│
│一│(ZOVIRAX│司              │21          │　押物品清單│國路2 段│10      │
│  │)       │                │            │　第4 頁編號│320 巷3 │        │
│  │        │                │            │　18）      │號      │        │
│  │        │                │            │            │        │        │
│  │        │                │            │(二)1 箱（即搜│        │        │
│  │        │                │            │　索筆錄第3 │        │        │
│  │        │                │            │　頁編號20）│        │        │
│  │        │                │            │以上藥品是針│        │        │
│  │        │                │            │劑，批號A355│        │        │
│  │        │                │            │1B          │        │        │
├─┼────┼────────┼──────┼──────┼────┼────┤
│十│善胃得  │英商葛蘭素集團公│574081、4995│(一)8 箱（即押│新竹市經│禁藥    │
│二│(ZANTAC)│司              │71          │　押物品清單│國路2段 │（只行銷│
│  │        │                │            │　第4 頁編號│320 巷3 │澳洲，在│
│  │        │                │            │　8 ）      │號      │台灣未經│
│  │        │                │            │(二)3 箱（即搜│        │核准輸入│
│  │        │                │            │　索筆錄第3 │        │及銷售）│
│  │        │                │            │  頁編號7 ）│        │        │
│  │        │                │            │            │        │        │
│  │        │                │            │以上藥品批號│        │        │
│  │        │                │            │為709900、70│        │        │
│  │        │                │            │9995        │        │        │
├─┼────┼────────┼──────┼──────┼────┼────┤
│十│MADOPAR │瑞士商赫夫羅氏藥│49385       │ (一)1 箱（搜 │新竹市經│禁藥    │
│三│        │廠              │            │　索筆錄第3 │國路2段 │（只行銷│
│  │        │                │            │  頁編號14）│320 巷3 │西班牙，│
│  │        │                │            │            │號      │台灣未經│
│  │        │                │            │　          │        │核准輸入│
│  │        │                │            │            │        │及銷售）│
└─┴────┴────────┴──────┴──────┴────┴────┘
附表二
┌──┬────────┬─────────┬───────┬─────────┐
│編號│偽造之商標品稱  │偽造商標之印刷品或│查　扣　數　量│商標專用權人      │
│    │                │偽造之文書        │              │                  │
├──┼────────┼─────────┼───────┼─────────┤
│一  │脈優(NORVASC)   │(一)偽造之脈優包裝盒│1530個        │美商輝瑞產品公司  │
│    │                ├─────────┼───────┤                  │
│    │                │(二)偽造之脈優藥品說│1000個        │                  │
│    │                │　明書            │              │                  │
├──┼────────┼─────────┼───────┤                  │
│二  │威而剛（VIAGRA）│(一)偽造之威而剛包裝│380 個、2071個│                  │
│    │                │　盒              │              │                  │
│    │                ├─────────┼───────┤                  │
│    │                │(二)偽造之威而剛藥品│1350個        │                  │
│    │                │  說明書          │              │                  │
│    │                ├─────────┼───────┤                  │
│    │                │(三)威而剛條碼標籤  │1288枚        │                  │
│    │                ├─────────┼───────┤                  │
│    │                │(四)輝瑞公司標籤貼紙│1528枚        │                  │
├──┼────────┼─────────┼───────┼─────────┤
│三  │波斯卡(PROSCAR) │偽造之波斯卡包裝紙│1990個、3000個│美商默克大藥廠    │
├──┼────────┼─────────┼───────┤                  │
│四  │柔沛（PROPECIA) │(一)偽造之柔沛包裝盒│103 個、934 個│                  │
│    │                ├─────────┼───────┤                  │
│    │                │(二)偽造之柔沛藥品說│4300個        │                  │
│    │                │　明書            │              │                  │
├──┼────────┼─────────┼───────┼─────────┤
│五  │岱密克龍        │(一)偽造之橘色岱密克│1571個、2400個│新加坡商施維雅公司│
│    │（DIAMICRON）   │　龍包裝盒        │              │                  │
│    │                ├─────────┼───────┤                  │
│    │                │(二)偽造之綠色岱密克│780 個、3790個│                  │
│    │                │　龍包裝盒        │              │                  │
│    │                ├─────────┼───────┤                  │
│    │                │(三)偽造之岱密克龍藥│5 大箱        │                  │
│    │                │　品說明書        │              │                  │
├──┼────────┼─────────┼───────┼─────────┤
│六  │樂酸克(LOSEC)   │(一)偽造之樂酸克包裝│(一)含藥品的包裝│瑞典商阿斯特捷利康│
│    │                │　盒              │　盒共十一箱  │公司              │
│    │                │                  │(二)13300 個    │                  │
│    │                │                  │              │                  │
│    │                ├─────────┼───────┤                  │
│    │                │(二)偽造之樂酸克藥品│5000張        │                  │
│    │                │　中文說明書      │              │                  │
│    │                ├─────────┼───────┤                  │
│    │                │(三)偽造之樂酸克藥品│5000張        │                  │
│    │                │　中文保證卡      │              │                  │
├──┼────────┼─────────┼───────┤                  │
│七  │普心寧(PLENDIL) │(一)偽造之普心寧包裝│15000 個      │                  │
│    │                │　盒              │              │                  │
│    │                ├─────────┼───────┤                  │
│    │                │(二)偽造之普心寧英文│200 張        │                  │
│    │                │　標貼            │              │                  │
│    │                ├─────────┼───────┤                  │
│    │                │(三)偽造之普心寧中文│550 張        │                  │
│    │                │　標貼            │              │                  │
├──┼────────┼─────────┼───────┤                  │
│八  │天諾敏          │(一)偽造之天諾敏包裝│(一)含藥品之包裝│                  │
│    │(TENORMIN)      │  盒              │　盒625 個    │                  │
│    │                │                  │(二)50個（100 毫│                  │
│    │                │                  │  克14片裝　）│                  │
│    │                │                  │(三)1800個（50　│                  │
│    │                │                  │  毫克28片裝）│                  │
│    │                │                  │(四)500 個（100 │                  │
│    │                │                  │  毫克700 片裝│                  │
│    │                │                  │）            │                  │
│    │                ├─────────┼───────┤                  │
│    │                │(二)天諾敏中英文說明│625 張        │                  │
│    │                │　書              │              │                  │
├──┼────────┼─────────┼───────┤                  │
│九  │ZESTRIL         │偽造之藥品包裝盒  │580 個        │                  │
├──┼────────┼─────────┼───────┼─────────┤
│十  │熱威樂素        │(一)偽造之藥品包裝盒│含針劑、錠劑藥│英商蘭素集團公司  │
│    │ (ZOVIRAX)      │                  │品共2 箱，為70│                  │
│    │                │                  │個，空盒2300個│                  │
│    │                ├─────────┼───────┤                  │
│    │                │(二)偽造之藥品中文說│500 張        │                  │
│    │                │　明書            │              │                  │
└──┴────────┴─────────┴───────┴─────────┘
 附表三：
┌───────┬────────────┬────────┬─────────┐
│藥　品　名　稱│原　產　製　造　公　司  │查　扣　數　量  │   查　扣　地　點 │
├───────┼────────────┼────────┼─────────┤
│眼百適藥水    │URSAPHARM               │真偽各十瓶      │新竹市○○街137 巷│
│(ALLERGOPS)   │Arzneimittel GMBH &Co.KG│                │14弄17號          │
└───────┴────────────┴────────┴─────────┘
 附錄一
┌───┬───────┬───────┬───────┬───────┐
│編號  │商標名稱、商標│商標專用期間  │專用商品範圍  │商標專用權人（│
│      │圖樣及商標註冊│              │              │註冊人）      │
│      │號數          │              │              │              │
├───┼───────┼───────┼───────┼───────┤
│      │(1)            │(1)            │(1)            │美商輝瑞大藥廠│
│ 一   │NORVASC       │自78年2月16日 │藥品、衛生醫療│（PFIZER INC. │
│      │(2)            │至88年2月15日 │補助品        │）            │
│      │NORVASC       │止            │(2)            │              │
│      │(3)            │(2)            │核准延展註冊之│              │
│      │430119號      │核准延展專用期│專用商品：人體│              │
│      │              │間自88年2月16 │用藥品藥劑    │              │
│      │              │日起至98年2月 │              │              │
│      │              │15日止        │              │              │
├───┼───────┼───────┼───────┼───────┤
│      │(1)            │(1)            │(1)            │美商輝瑞大藥廠│
│ 二   │脈優          │自78年5月1日至│藥品          │（Pfizer Inc. │
│      │(2)            │88年4月30日止 │(2)            │）            │
│      │脈優          │(2)            │核准延展註冊之│              │
│      │(3)            │核准延展專用期│專用商品：人體│              │
│      │440050號      │間自88年5月1日│用藥品藥劑    │              │
│      │              │起至98年4月30 │              │              │
│      │              │日止          │              │              │
├───┼───────┼───────┼───────┼───────┤
│      │(1)            │自86年8月16日 │西藥          │美商輝瑞大藥廠│
│ 三   │VIAGRA        │起至96年8月15 │              │（Pfizer Inc. │
│      │(2)            │日止          │              │）移轉登記予美│
│      │VIAGRA        │              │              │商輝瑞產品公司│
│      │(3)            │              │              │（Pfizer Produ│
│      │771202號      │              │              │cts Inc.）    │
├───┼───────┼───────┼───────┼───────┤
│      │(1)            │自87年1月16日 │西藥          │美商輝瑞大藥廠│
│ 四   │威而剛        │起至97年1月15 │              │（Pfizer Inc. │
│      │(2)            │日止          │              │）移轉登記予美│
│      │威而剛        │              │              │商輝瑞產品公司│
│      │(3)            │              │              │（Pfizer Produ│
│      │792292號      │              │              │cts Inc.）    │
├───┼───────┼───────┼───────┼───────┤
│      │(1)            │(1)            │(1)            │美商美國默克大│
│ 五   │PROSCAR       │自78年5月1日至│藥品、衛生醫療│藥廠（MERCK & │
│      │波斯卡        │88年4月30日止 │補助品        │CO.,INC）     │
│      │(2)            │(2)            │(2)            │              │
│      │PROSCAR       │核准延展專用期│核准延展註冊之│              │
│      │波斯卡        │間自88年5月1日│專用商品：人體│              │
│      │(3)            │起至98年4月30 │用藥品及藥劑，│              │
│      │440047號      │日止          │醫療補助用營養│              │
│      │              │              │製劑，臨床試驗│              │
│      │              │              │用藥劑        │              │
├───┼───────┼───────┼───────┼───────┤
│      │(1)            │自85年9月16日 │預防及治療拖髮│美商美國默克大│
│ 六   │PROPECIA      │起至95年9月15 │及促進頭髮生長│藥廠（MERCK & │
│      │(2)            │日止          │之藥劑        │CO.,INC）     │
│      │PROPECIA      │              │              │              │
│      │(3)            │              │              │              │
│      │727535號      │              │              │              │
├───┼───────┼───────┼───────┼───────┤
│      │(1)            │自86年1月16日 │預防及治療拖髮│美商美國默克大│
│ 七   │柔沛          │起至96年1月15 │及促進頭髮生長│藥廠（MERCK & │
│      │(2)            │日止          │之藥劑        │CO.,INC）     │
│      │柔沛          │              │              │              │
│      │(3)            │              │              │              │
│      │744148號      │              │              │              │
├───┼───────┼───────┼───────┼───────┤
│      │(1)            │(1)            │各種藥品，人及│法商‧法國施維│
│ 八   │DIAMICRON     │自61年2月1日起│獸醫用藥品等  │雅藥廠。      │
│      │(2)            │至81年1月31日 │              │（自76年3月11 │
│      │DIAMICRON     │止            │              │日起，核准授權│
│      │(3)            │(2)            │              │行政院退除役官│
│      │50799號       │核准延展專用期│              │兵輔導委員會榮│
│      │              │間自81年2月1日│              │民製藥廠使用。│
│      │              │至91年1月31日 │              │）            │
│      │              │止            │              │              │
├───┼───────┼───────┼───────┼───────┤
│      │(1)            │(1)            │藥品、衛生醫療│法商‧法國施維│
│ 九   │岱密克龍      │自70年7月16日 │補助品、不屬別│雅藥廠。      │
│      │(2)            │起至80年7月15 │類化學品及應屬│（自76年3月11 │
│      │岱密克龍      │日止          │於本類之其他一│日起，核准授權│
│      │(3)            │(2)            │切商品        │行政院退除役官│
│      │155506號      │核准延展專用期│              │兵輔導委員會榮│
│      │              │間自81年2月1日│              │民製藥廠使用。│
│      │              │至91年1月31日 │              │）            │
│      │              │止            │              │              │
├───┼───────┼───────┼───────┼───────┤
│      │(1)            │(1)            │藥品          │瑞典商阿斯特拉│
│ 十   │LOSEC         │自72年6月1日起│              │有限公司      │
│      │(2)            │至82年5月31日 │              │（ASTRA AKTIEB│
│      │LOSEC         │止            │              │OLAG）        │
│      │(3)            │(2)            │              │              │
│      │212599號      │核准延展專用期│              │              │
│      │              │間自82年6月1日│              │              │
│      │              │起至92年5月31 │              │              │
│      │              │日止          │              │              │
├───┼───────┼───────┼───────┼───────┤
│      │(1)            │自87年11月16日│西藥          │瑞典商阿斯特拉│
│ 十一 │阿斯特拉樂酸克│起至97年11月15│              │有限公司      │
│      │(2)            │日止          │              │（ASTRA AKTIEB│
│      │阿斯特拉樂酸克│              │              │OLAG）        │
│      │(3)            │              │              │              │
│      │聯合商標註冊號│              │              │              │
│      │號：          │              │              │              │
│      │825498號      │              │              │              │
│      │正商標號數：  │              │              │              │
│      │825285號      │              │              │              │
├───┼───────┼───────┼───────┼───────┤
│      │(1)            │(1)            │各種藥劑、藥品│瑞典商阿斯特拉│
│ 十二 │PLENDIL       │自75年3月16日 │、西藥        │有限公司      │
│      │(2)            │起至83年4月15 │              │（ASTRA AKTIEB│
│      │PLENDIL       │日止          │              │OLAG）        │
│      │(3)            │(2)            │              │              │
│      │316994號      │核准延展專用期│              │              │
│      │              │間自83年4月16 │              │              │
│      │              │日起至93年4月1│              │              │
│      │              │5日止         │              │              │
├───┼───────┼───────┼───────┼───────┤
│      │(1)            │自87年11月16日│西藥          │瑞典商阿斯特拉│
│ 十三 │阿斯特拉普心寧│起至97年11月15│              │有限公司      │
│      │(2)            │日止          │              │（ASTRA AKTIEB│
│      │阿斯特拉普心寧│              │              │OLAG）        │
│      │(3)            │              │              │              │
│      │825285號      │              │              │              │
├───┼───────┼───────┼───────┼───────┤
│      │(1)            │核准延展專用期│(1)            │英商捷利康公司│
│ 十四 │TENORMIN      │間自84年11月1 │藥品及醫藥製劑│（ZENECA LIMIT│
│      │(3)            │日起至94年10月│及物質        │ED）          │
│      │78821號       │31日止        │(2)            │              │
│      │              │              │核准延展註冊之│              │
│      │              │              │專用商品：西藥│              │
│      │              │              │及西藥製劑    │              │
├───┼───────┼───────┼───────┼───────┤
│      │(1)            │(1)            │(1)            │英商捷利康公司│
│ 十五 │ZESTRIL       │自77年1月1日起│藥品及藥劑    │（ZENECA LIMIT│
│      │(2)            │至86年12月31日│(2)            │ED）          │
│      │ZESTRIL       │止            │核准延展註冊之│              │
│      │(3)            │(2)            │專用商品：人體│              │
│      │386901號      │核准延展專用期│用藥品及藥劑  │              │
│      │              │間自87年1月1日│              │              │
│      │              │起至96年12月31│              │              │
│      │              │日止          │              │              │
├───┼───────┼───────┼───────┼───────┤
│      │(1)            │自83年12月16日│西藥、西藥劑  │英商葛蘭素集團│
│ 十六 │ZEFFIX        │起至93年12月15│              │公司（Glaxo Gr│
│      │(2)            │日止          │              │oup Limited） │
│      │ZEFFIX        │              │              │              │
│      │(3)            │              │              │              │
│      │663229號      │              │              │              │
├───┼───────┼───────┼───────┼───────┤
│      │(1)            │延展註冊之專用│西藥          │英商韋爾克姆方│
│ 十七 │ZOVIRAX       │期間自88年7月1│              │台興有限公司  │
│      │(2)            │日至98年6月30 │              │（The Wellcome│
│      │ZOVIRAX       │日止          │              │Foundation Lim│
│      │(3)            │              │              │ited）        │
│      │116883號      │              │              │              │
├───┼───────┼───────┼───────┼───────┤
│      │(1)            │延展註冊之專用│西藥          │英商韋爾克姆方│
│ 十八 │熱威樂素      │期間自88年7月1│              │台興有限公司  │
│      │ZOVIRAX       │日至98年6月30 │              │（The Wellcome│
│      │(2)            │日止          │              │Foundation Lim│
│      │ZOVIRAX       │              │              │ited）        │
│      │熱威樂素      │              │              │              │
│      │(3)            │              │              │              │
│      │聯合商標註冊號│              │              │              │
│      │數：293521號  │              │              │              │
│      │正商標：116883│              │              │              │
│      │號            │              │              │              │
├───┼───────┼───────┼───────┼───────┤
│      │(1)            │延展註冊之專用│中西藥品、藥劑│英商葛蘭素集團│
│ 十九 │善胃得        │期間自87年12月│              │公司（Glaxo Gr│
│      │ZANTAC        │1日至97年11月3│              │oup Limited） │
│      │(2)            │0日止         │              │              │
│      │ZANTAC        │              │              │              │
│      │善胃得        │              │              │              │
│      │(3)            │              │              │              │
│      │聯合商標註冊號│              │              │              │
│      │數：499571號  │              │              │              │
│      │正商標：106900│              │              │              │
│      │號            │              │              │              │
├───┼───────┼───────┼───────┼───────┤
│      │(1)            │核准延展專用期│(1)            │英商捷利康公司│
│ 二十 │TENORMIN      │間自84年11月1 │藥品及醫藥製劑│（ZENECA LIMIT│
│      │(3)            │日起至94年10月│及物質        │ED）          │
│      │78821號       │31日止        │(2)            │              │
│      │              │              │核准延展註冊之│              │
│      │              │              │專用商品：西藥│              │
│      │              │              │及西藥製劑    │              │
├───┼───────┼───────┼───────┼───────┤
│      │(1)            │(1)            │各種藥品      │瑞士商赫夫門羅│
│二十一│Madopar Hexago│自75年6月1日起│              │氏藥廠（F.HOFF│
│      │n In Logo     │至80年10月31日│              │MANN-LA ROCHE │
│      │              │止            │              │& CO. Limited │
│      │(2)            │(2)            │              │Company）     │
│      │Madopar       │核准延展專用期│              │              │
│      │(3)            │間自80年11月1 │              │              │
│      │327070號      │日起至90年10月│              │              │
│      │              │31日止        │              │              │
├───┼───────┼───────┼───────┼───────┤
│      │(1)            │自83年6月1日起│各種藥品      │瑞士商赫夫門羅│
│二十二│XENICAL       │至93年5月31日 │              │氏藥廠股份有限│
│      │(2)            │止            │              │公司（F.HOFF  │
│      │XENICAL       │              │              │MANN-LA ROCHE │
│      │(3)            │              │              │AG）          │
│      │644419號      │              │              │              │
├───┼───────┼───────┼───────┼───────┤
│      │(1)            │核准延展專用期│(1)            │瑞士商赫夫門羅│
│二十三│ROCEPHIN（羅素│間自87年4月1日│各種藥品      │氏藥廠（F.HOFF│
│      │平）          │起至97年3月31 │(2)            │MANN-LA ROCHE │
│      │(2)            │日止          │核准延展註冊之│& CO. Limited │
│      │ROCEPHIN      │              │專用商品：人體│Company）     │
│      │(3)            │              │用藥品        │              │
│      │96967號       │              │              │              │
└───┴───────┴───────┴───────┴───────┘
